【裁判字號】    97,交聲,122
【裁判日期】    970723
【裁判案由】    違反道路交通管理處罰條例
【裁判全文】
臺灣宜蘭地方法院交通事件裁定         97年度交聲字第122號
移送機關    交通部公路總局臺北區監理所宜蘭監理站
異  議  人  甲○○
即受處分人
代  理  人  乙○○
上列異議人因違反道路交通管理處罰條例案件，對於交通部公
路總局臺北區監理所宜蘭監理站於民國97年5月5日所為之處分（
宜監字第裁43-ZIE001015號)，聲明異議，本院裁定如下：
    主  文
異議駁回。
    理  由
一、移送機關處分意旨略以：異議人即受處分人甲○○所有之車
    牌號碼3J-3403號自用一般小客車，於民國96年12月16日下
    午3時8分許，行經國道五號公路北向47.2公里處，於限速時
    速90公里之路段，超速以時速126公里之速度行駛，為國道
    公路警察局第九警察隊蘇澳分隊以測速雷射槍測獲後掣單舉
    發，爰依道路交通管理處罰條例第33條第1項第1款，裁處新
    台幣（以下同）3,500元之罰鍰。
二、異議意旨略以：異議人即受處分人所有之車牌號碼3J-3403
    號自用一般小客車，於96年12月16日下午3時8分許，由訴訟
    代理人乙○○駕駛行經國道五號公路北向47.2公里處時，因
    該處速限標誌係以液晶燈顯示，並不明顯，且「前有測速照
    相」之標示設於北向49公里500公尺處，與員警舉發地點相
    差2公里300公尺之遠，該舉發行為有嚴重缺失及不當之處等
    語。
三、按「前項第七款之科學儀器應採固定式，並定期於網站
    公布其設置地點。但汽車駕駛人之行為屬下列情形之一者，
    不在此限：九、行車速度超過規定之最高速限或低於規定之
    最低速限。」、「對於前項第九款之違規行為，採用固定或
    非固定式科學儀器取得證據資料證明者，於一般道路須至少
    於一百公尺，於高速公路、快速公路須至少於三百公尺前，
    明顯標示之。」、「汽車行駛於高速公路、快速公路或設站
    管制之道路，不遵使用限制、禁止、行車管制及管理事項之
    管制規則而有下列行為者，處汽車駕駛人新臺幣三千元以上
    六千元以下罰鍰：一、行車速度超過規定之最高速限或低於
    規定之最低速限。」道路交通管理處罰條例第7條之2第2項
    、第3項、第33條第1項第1款定有明文。
四、經查本件異議人固不否認其所有之車牌號碼3J-3430號自用
    小客車，行經國道五號公路北向47.2公里處時，有時速達
    126公里之事實，惟辯稱：「前有測速照相」之標示距離過
    遠、速限標誌不明顯云云。惟查：關於本件舉發之過程，依
    丙○○○○於本院結證稱：當時2個人1組，由伊操作PDA雷
    射測速槍進行拍照，當天於北向47.2公里處，伊以手動模式
    操作，按鈕之後雷射光會照車子，當車子超速後，會直接擷
    取畫面，顯示在旁邊的PDA上面，北上路段有二個限速標誌
    ，一個是50.6公里處，一個是49.5公里處（參見本院卷第18
    頁97年6月12日訊問筆錄）。並有證人丙○○○○庭呈照相
    式PDA雷射測速儀、舉發地點及異議人違規超速舉發照片21
    幀在卷可佐。參以舉發員警係在場之目擊證人，其到庭並以
    具結擔保供述之真實性，加以異議人素不相識，又無嫌隙，
    應無攀誣異議人之理，自不得僅以證人為本件開單告發之員
    警而全盤抹煞其在訴訟上所具有目擊證人之資格，其證言自
    得採為本院裁判之依據。是依前開規定及證人丙○○○○之
    上開證述，本件異議人所辯並無理由，異議人車輛行駛於高
    速公路行車速度超過最高速限之事實已堪認定。
五、綜上所述，異議人車輛確有於高速公路行駛車速超過最高速
    限之違規事實。從而移送機關依上開違規事實，依道路交通
    管理處罰條例第33條第1項第1款裁處罰鍰3,500元，並無不
    當，異議人之異議為無理由。應予駁回。
六、據上論斷，應依道路交通案件處理辦法第19條，裁定如主文
    。
中    華    民    國    97    年    7     月    23    日
                  交通法庭法  官  辜漢忠
以上正本證明與原本無異。
如不服本裁定，應於裁定送達後5日內，向本院提出抗告狀。（
應附繕本）
                          書記官  許麗汝
中    華    民    國    97    年    7     月    23    日


司法院資訊處製作；財團法人民間司法改革基金會備份。
